臺灣新北地方法院民事裁定
108年度訴字第2567號
上  訴  人
即  被  告  高金塗  
被  上訴人
即  原  告  李輝種  
            李輝龍  
            李初惠  

            李雪美  
            李雪玲  
            李雪芳  
            陳韋澔  
上列當事人間拆屋還地等事件，上訴人對於民國111年1月27日本
院108年度訴字第2567號民事判決提起上訴，本院裁定如下：
    主  文
一、被上訴人即原告應於本裁定送達後5日內，補繳第一審裁判
    費新臺幣7,821元。
二、上訴人即被告應於本裁定正本送達後5日內，繳納第二審裁
    判費新臺幣5萬0,950元，逾期則駁回上訴。
    理  由
一、按訴訟標的之價額，由法院核定；核定訴訟標的之價額，以
    起訴時之交易價額為準；無交易價額者，以原告就訴訟標的
    所有之利益為準，民事訴訟法第77條之1 第1項、第2項。又
    按提起民事第二審上訴，應依民事訴訟法第77條之16第1項
    規定繳納裁判費，為必須具備之程式。上訴不合程式或有其
    他不合法之情形而可以補正者，原第一審法院應定期間命其
    補正，如不於期間內補正，應以裁定駁回之，同法第442條
    第2項亦有明定。
二、查，本件被上訴人即原告提起拆屋還地事件訴訟，其先位聲
    明係請求上訴人即被告應將坐落於新北市○○區○○段000地號
    土地（下稱系爭土地）上之地上物拆除，將上開土地返還原
    告全體；備位聲明則係請求酌定兩造租用系爭土地之租地建
    屋契約之存續期間。經核原告前開先、備位聲明，係屬民事
    訴訟法第77條之2第1項但書「所主張之數項標的互相競合或
    應為選擇者，其訴訟標的價額，應依其中價額最高者定之」
    規定之情形，故僅依其中價額最高之先位聲明核定之。又原
    告起訴時請求被告拆屋還地面積原係以系爭土地面積之3分
    之2計算，嗣經新北市三重地政事務所測量後，依新北市三
    重地政事務所民國109年3月13日土地複丈成果圖確定位置及
    面積，而變更先位聲明為被告應將坐落於系爭土地上如附圖
    所示201⑴部分面積26.39平方公尺之地上物拆除，將上開土
    地騰空返還原告全體，故本件訴訟標的價額核定為新臺幣（
    下同）332萬5,140元（計算式：被告占用系爭土地面積26.3
    9平方公尺×系爭土地108年1月公告土地現值為每平方公尺12
    6,000元＝3,325,140元），應徵第一審裁判費3萬3,967元，
    扣除原告前已繳納第一審裁判費2萬6,146元（見本院卷㈠第9
    頁），尚應補繳第一審裁判費7,821元（計算式：33,967元－
    26,146元＝7,821元），茲限被上訴人即原告於收受本裁定5
    日內，如數向本院補繳。
三、次查，本案經本院判決上訴人部分敗訴後，上訴人不服而提
    起上訴，其上訴聲明係請求將原判決廢棄，並駁回被上訴人
    第一審之訴。是此部分上訴人之上訴利益為332萬5,140元，
    應徵第二審裁判費為5萬0,950元，茲限上訴人於收受本裁定
    5日內，如數向本院補繳，逾期不補正，即駁回其上訴，特
    此裁定。
中　　華　　民　　國　　111 　年　　3 　　月　　9 　　日
                  民事第一庭  法  官  毛崑山
以上正本證明與原本無異。
如不服本裁定關於訴訟標的價額之核定，得於收受裁定正本後10
日內向本院提出抗告狀，並繳納抗告裁判費新臺幣1,000元。
本裁定關於核定訴訟標的價額部分得抗告；命補繳裁判費部分不
得抗告。
中　　華　　民　　國　　111 　年　　3 　　月　　9 　　日
                              書記官  童淑敏